臺灣臺中地方法院刑事判決
111年度金訴字第1326號
聲  請  人  臺灣臺中地方檢察署檢察官
被      告  沈安倫



上列被告因違反洗錢防制法等案件，經檢察官聲請簡易判決處刑
（110年度偵字第18305號），本院臺中簡易庭（110年度中金簡
字第62號）認不宜以簡易判決處刑，改由本院刑事庭依通常程序
審理，判決如下：
    主    文
本件免訴。
    理    由
一、聲請簡易判決處刑意旨略以：被告沈安倫可預見將自己之存
    摺、提款卡（含密碼）交予他人，可能因而幫助他人從事詐
    欺取財用以處理詐騙犯罪所得，致使被害人及警方一時追查
    無門，竟仍不違背其本意，基於幫助詐欺取財及掩飾、隱匿
    犯罪所得之去向、所在之不確定故意，於民國109年12月8日
    前之某時，在臺中市某處，將其所有之台中商業銀行帳號00
    0000000000號帳戶（下稱本案帳戶）之存摺、提款卡（含密
    碼），交付予年籍不詳之成年詐欺集團成員使用。嗣詐欺集
    團成員取得上開帳戶後，即共同為自己不法所有之意圖，基
    於詐欺之犯意聯絡，於109年10月某時，上網至網路遊戲「
    全民PARTY」，使用「余生」、「小布」之暱稱對黃宜珍佯
    稱：可在網路上投資虛擬貨幣云云，致黃宜珍陷於錯誤，依
    詐欺集團成員指示，於109年12月8日，以其所使用之廣沁有
    限公司台灣中小企業銀行帳號00000000000號帳戶匯款新臺
    幣（下同）180萬元至本案帳戶內。嗣因黃宜珍發覺受騙，
    報警處理後，始循線查獲上情。因認被告涉犯刑法第30條第
    1項、洗錢防制法第14條第1項之幫助洗錢罪嫌，及犯刑法第
    30條第1項、第339條第1項之幫助詐欺取財罪嫌等語。
二、按案件曾經判決確定者，應諭知免訴之判決，且得不經言詞
    辯論為之；檢察官聲請以簡易判決處刑之案件，經法院認為
    應為免訴判決之諭知者，應適用通常程序審判之，刑事訴訟
    法第302條第1款、第307條、第451條之1第4項第3款、第452
    條分別定有明文。又訴訟法上所謂一事不再理之原則，關於
    實質上一罪或裁判上一罪，均有其適用（最高法院60年台非
    字第77號裁判意旨參照）。再同一案件，經法院為本案之判
    決確定，依一事不再理之原則，不許再為訴訟之客體，更受
    實體上裁判；實質上或裁判上一罪之案件，檢察官雖僅就其
    一部起訴，依刑事訴訟法第267條規定，其效力及於全部，
    法院亦得就全部犯罪事實加以審判，故法院雖僅就其一部判
    決確定，其既判力仍及於全部，未經判決部分之犯罪事實，
    其起訴權歸於消滅，不得再為訴訟之客體；倘檢察官再就該
    部分提起公訴，法院得不經實體審認，即依起訴書記載之事
    實，逕認係裁判上一罪，予以免訴之判決（最高法院87年度
    台上字第651號判決意旨參照）。
三、經查：
　㈠被告前於109年2、3月間，即有參與詐欺集團負責租借人頭帳
    戶工作之經驗，可預見提供金融機構帳戶給他人使用，極可
    能遭詐欺集團利用作為遂行詐欺取財犯罪之工具，並以此方
    式製造金流斷點而隱匿詐欺犯罪所得去向、所在，竟仍基於
    幫助3人以上共同犯詐欺取財及幫助一般洗錢之不確定故意
    ，於109年12月5日前某日，將其申設之本案帳戶、玉山銀行
    太平分行帳號0000000000000000號帳戶（下稱玉山銀行帳戶
    ）之存摺、提款卡（含密碼）、網路銀行帳號及密碼，均交
    付予年籍不詳、綽號「小鬼」之成年人。嗣「小鬼」與其所
    屬詐欺集團成員即共同意圖為自己不法之所有，基於3人以
    上共同犯詐欺取財及一般洗錢之犯意聯絡，先由詐欺集團某
    成員架設下述虛偽投資網站及APP後，於109年10月底，詐欺
    集團某成員先以通訊軟體LINE暱稱「小布」聯繫黃宜珍，佯
    稱可在交易軟體「LAMX」上投資虛擬貨幣云云，復於109年1
    2月8日向黃宜珍誆稱其於上開交易軟體投資之稅金不夠，需
    人幫忙繳納云云，致黃宜珍陷於錯誤，於109年12月8日11時
    11分許，自廣沁有限公司之台灣中小企業銀行帳戶（帳號詳
    卷）帳戶匯款180萬元至本案帳戶。款項匯入後，旋遭詐欺
    集團某成員以網路銀行及跨行轉帳方式轉出之事實，因與本
    院110年度金訴字第483號、第798號案件(下稱前案)所認定
    之犯行間，具有想像競合犯之裁判上一罪關係，為前案起訴
    效力所及，已由前案併予審理，並經本院於111年5月18日以
    110年度金訴字第483號、第798號判處幫助犯三人以上共同
    犯詐欺取財罪，處有期徒刑6月，於111年6月14日確定等情
    ，有上揭判決書、臺灣高等法院被告前案紀錄表、本院電話
    紀錄表、刑事書記官辦案進行簿附卷可稽。
　㈡再查，被告於本院訊問時供稱：我於109年12月時，是12月5 
    日之前或5日當天，將本案帳戶交給詐欺集團，是交給綽號
    「小鬼」之人。我把帳戶及網銀帳密交給「小鬼」時，是把
    本案帳戶跟玉山銀行的帳戶資料一起交給「小鬼」的，是同
    一天交給「小鬼」，白天中午過後先交本案帳戶，晚上再交
    玉山帳戶，因白天我沒有帶到玉山帳戶等語（見中金簡卷第
    164頁）；及於前案審理時供稱：我是同一日提供兩個帳戶
    給「小鬼」。我先拿本案帳戶給「小鬼」，晚上時，「小鬼
    」再來我家跟我拿我玉山銀行的帳戶；我承認有在109年12
    月5日前將兩個帳戶提供給「小鬼」等語（見110年度金訴字
    第798號卷第116至117頁，影印後附於本院卷），參以被告
    上開一致之供述，可見其係於同一日提供本案帳戶及玉山銀
    行太平分行帳號0000000000000000號帳戶與「小鬼」，足認
    聲請簡易判決處刑意旨所指犯罪事實，與前案之前述犯罪事
    實即具想像競合犯之裁判上一罪關係，而為前案效力所及，
    且聲請簡易判決處刑意旨所載本案犯罪事實，與前案判決之
    犯罪事實一、（四）相同，業經前案判決確定，已如前述，
    是本案與前案屬同一案件，則本案應為前案確定判決效力所
    及，自不得再行訴追，依上開說明，本案爰不經言詞辯論，
    逕為諭知免訴之判決。
據上論斷，應依刑事訴訟法第452條、第302條第1款、第307條，
判決如主文。
本案經檢察官林俊杰聲請以簡易判決處刑。
中　　華　　民　　國　　111 　年　　11　　月　　30　　日
            刑事第九庭　  審判長法　官　黃光進
　　　　　　　　　　　　　  　　法  官　陳玉聰
　　　　　　　　　　　　　  　　法  官　張意鈞
以上正本證明與原本無異。
如不服本判決應於收受判決後20日內向本院提出上訴書狀，並應
敘述具體理由；其未敘述上訴理由者，應於上訴期間屆滿後20日
內向本院補提理由書（均須按他造當事人之人數附繕本）「切勿
逕送上級法院」。
告訴人或被害人如不服判決，應備理由具狀向檢察官請求上訴，
上訴期間之計算，以檢察官收受判決正本之日起算。
                                書記官  黃南穎
中　　華　　民　　國　　111 　年　　11　　月　　30　　日